【裁判字號】    97,消債更,743
【裁判日期】    980204
【裁判案由】    更生事件
【裁判全文】
臺灣臺南地方法院民事裁定           97年度消債更字第743號
聲  請  人  甲○○
上列當事人聲請消費者債務清理事件，本院裁定如下：
    主  文
聲請人甲○○自中華民國九十八年二月四日下午四時起開始更生
程序。
    理  由
一、按債務人不能清償債務或有不能清償之虞，且無擔保或無優
    先權之債務總額未逾新臺幣1,200 萬元者，於法院裁定開始
    清算程序或宣告破產前，得向法院聲請更生。法院開始更生
    程序之裁定，應載明其年、月、日、時，並即時發生效力，
    消費者債務清理條例第3條、第42條第1項、第45條第1項定
    有明文。
二、本件聲請人主張：其有不能清償債務情事，於民國（下同）
    95年5 月間提出債權人清冊，以書面向最大債權金融機構臺
    北富邦銀行請求共同協商債務清償方案，並於95年5 月間成
    立協商，每月應繳金額新臺幣（下同）14,189元，因聲請人
    每月收入僅20,000元，還要養家活口，致使繼續履行協商內
    容有重大困難，而此事由非聲請人主觀惡意不履行協議，實
    係客觀上確有不可歸責於聲請人之事由。又其無擔保或無優
    先權之債務總額未逾1,200 萬元，復未經法院裁定開始清算
    程序或宣告破產，爰向本院聲請更生等語。
三、查聲請人即債務人甲○○非從事營業活動之人，所積欠無擔
    保或無優先權之債務未逾1,200 萬元，有財政部臺灣省南區
    國稅局綜合所得稅各類所得資料清單及債權人清冊等件在卷
    可稽。聲請人固曾依中華民國銀行公會會員辦理消費金融案
    件無擔保債務協商機制與金融機構成立之協商，達成每月應
    還款14,189元之還款條件，有財團法人金融聯合徵信中心當
    事人綜合信用報告及協議書可證，惟查聲請人於96年4 月間
    起受雇於乙○○有限公司，迄97年2 月間離職，每月薪資所
    得為23,500元，業據其自陳在卷，參以其自96年6 月26日起
    在乙○○有限公司投保勞工保險薪資為20,100元，迄97年5
    月15日退保等情，有勞保局電子閘門查詢投保資料附卷可稽
    ，足見聲請人自96年6 月起至97年2 月止，每月收入為23,5
    00元，應可認定。聲請人雖復主張「於乙○○有限公司在職
    期間獲得之給付…9 月至12月分文未獲給付，支領各月不足
    欠資，亦同未獲給付」云云，縱並未提出證明以實其說，惟
    聲請人自97年2月23日轉至台南度小月擔仔麵店工作，其月
    薪減為二萬元，有在職證明書可稽。是以聲請人主張因其於
    伊德尼有限公司多月未獲支薪，因而離職，洵非子虛，否則
    ，聲請人豈會拒絕月薪23,500元之伊德尼公司而轉往月薪僅
    20,000元之台南度小月擔仔麵店工作？聲請人之基本生活費
    若參考內政部歷年最低生活費一覽表為每月9,829元，以聲
    請人每月收入20,000元計算，扣除基本生活費9,829元後，
    僅餘10,171元（計算式：20,000元-9,829元=10,171元），
    已不足清償前所為之協商款項14,189元，則本件聲請人主張
    其有不可歸責於己之事由致履行顯有困難，堪認真實。
四、本件聲請人又查無經法院裁定開始清算或宣告破產之情事，
    有本院民事紀錄查詢表可參；亦無消費者債務清理條例第6
    條第3 項、第8 條或第46條各款所定駁回更生聲請之事由存
    在，則聲請人聲請更生，應屬有據，爰裁定如主文。
中    華    民    國    98    年    2    月    4    日
                  民事第一庭  法    官  孫玉文
上為正本係照原本作成。
本件不得抗告。
本裁定已於98年2月 日下午4時公告。
中    華    民    國    98    年    2    月    4    日
                              書 記 官  蘇玟心


司法院資訊處製作；財團法人民間司法改革基金會備份。
